【裁判字號】    97,刑智上訴,28
【裁判日期】    971208
【裁判案由】    違反著作權法
【裁判全文】
智慧財產法院刑事判決
                               97年度刑智上訴字第00028號
上  訴  人  臺灣臺北地方法院檢察署檢察官
上  訴  人  甲○○
即  被  告
選任辯護人  乙○○律師
上列上訴人等因被告違反著作權法案件，不服臺灣臺北地方法院
97年度訴字第116 號，中華民國97年6 月26日第一審判決（起訴
案號：臺灣臺北地方法院檢察署96年度偵續一字第134 號），提
起上訴，本院判決如下：
    主  文
原判決撤銷。
甲○○意圖營利而以重製之方法侵害他人之著作財產權，處有期
徒刑陸月，如易科罰金，以銀元參佰元即新臺幣玖佰元折算壹日
，減為有期徒刑參月，如易科罰金，以銀元參佰元即新臺幣玖佰
元折算壹日。
    事  實
一、甲○○於民國87年至89年間擔任數位聯合電信股份有限公司
    （下稱數位公司）專案經理，於88年7月7日代表數位公司與
    水晶有聲出版社（下稱水晶出版社）負責人丁○○（業經最
    高法院94年度台上字第1797號刑事判決無罪確定，下稱前案
    ）簽訂「SEEDNet 音樂網站合作推廣合約」（下稱系爭推廣
    合約），依該合約由水晶出版社提供簽約後發行且業經授權
    可進行線上販售之音樂產品予數位公司，由數位公司將專輯
    歌曲轉檔重製為MP3 音樂檔案及相關文字資訊後，作為該公
    司經營之SEED Net網站（http://www.seed.net.tw）供公眾
    付費下載之歌曲使用，並由甲○○擔任數位公司此項業務之
    執行主管。詎甲○○明知丁○○於88年6 月4 日交付予數位
    公司員工戊○○之10張專輯CD（包含「給我一座核四廠」專
    輯），均蓋有「樣品」戳記，並不在系爭推廣合約所約定之
    授權音樂產品範圍內，且其中「給我一座核四廠」專輯中之
    同名歌曲「給我一座核四廠」（由鄭元獻演唱詞及曲，下稱
    系爭歌曲）之歌詞（下稱系爭歌詞）之著作人為丙○○，為
    丙○○享有著作財產權之音樂著作，未經丙○○同意，不得
    擅自重製。竟基於意圖營利而以重製之方法侵害他人之著作
    財產權之集合犯意，未經丙○○之同意，先利用不知情之數
    位公司員工將系爭歌曲及系爭歌詞分別轉檔為MP3 格式音樂
    檔案及數位文字資訊後，自88年7 月27日（起訴書誤載為88
    年7 月28日）起，將系爭歌曲及系爭歌詞重製放置在上開SE
    EDNet 網站上，供公眾瀏覽系爭歌詞及以超連結方式付費點
    選下載系爭歌曲（公開傳輸部分不構成犯罪，因甲○○行為
    時著作權法尚未處罰公開傳輸行為，詳後所述），侵害丙○○系爭歌詞之著作財產權。嗣丙○○於89年3 月14日連接上
    開SEEDNet 網站瀏覽後，對丁○○提出告訴，數位公司乃於
    89年3 、4 月間將在前開SEEDNet 網站上之系爭歌曲及歌詞
    刪除，嗣經最高法院於94年04月14日以94年度台上字第17
    97號判決認前揭重製系爭歌詞係數位公司自己之行為，而判
    決丁○○無罪確定，丙○○始悉上情。
二、案經丙○○訴由臺灣臺北地方法院檢察署檢察官偵查起訴。
    理  由
壹、證據能力部分
一、按被告以外之人於審判外之言詞或書面陳述，除法律有規定
    者外，不得作為證據；被告以外之人於審判外向法官所為之
    陳述，得為證據，刑事訴訟法第159 條第1 項、第159 條之
    1 第1 項分別定有明文。又被告以外之人於審判外之陳述，
    雖不符前四條之規定，而經當事人於審判程序同意作為證據
    ，法院審酌該言詞陳述或書面陳述作成時之情況，認為適當
    者，亦得為證據。當事人、代理人或辯護人於法院調查證據
    時，知有第159 條第1 項不得為證據之情形，而未於言詞辯
    論終結前聲明異議者，視為有前項之同意，刑事訴訟法第15
    9 條之5 定有明文。
二、本件告訴人丙○○、證人鄭元獻、戊○○、丁○○分別於臺
    北地方法院90年度訴字第585 號、臺灣高等法院92 年 度上
    更（一）字第450 號丁○○被訴違反著作權法案件（下稱前
    案）所為之陳述，屬本件被告以外之人於審判外向法官所為
    之陳述，刑事訴訟法第159 條之1 第1 項規定，具有證據能
    力。此外，告訴人丙○○、證人鄭元獻、丁○○於前案偵查
    程序所為之陳述及本件認定事實所引用之其他陳述，經本院
    當庭提示並告以要旨，檢察官、被告及辯護人就證據能力部
    分均表示無意見（見本院卷第43、44頁），復無證據證明係
    公務員違背法定程序所取得，本院審酌該等證據作成之情況
    ，認為適於為本件認定事實之依據，依刑事訴訟法第159 條
    之5 第2 項規定，應具有證據能力。至其餘本判決所引用之
    卷內文書證據及物證之證據能力部分，並無證據證明係公務
    員違背法定程序所取得，檢察官、被告及辯護人於原審或本
    院均未主張排除前開物證之證據能力，且迄於原審或本院言
    詞辯論終結前均未表示異議，本院經審酌前開物證並非公務
    員違背法定程序所取得，亦無刑事訴訟法第159 條之4 顯有
    不可信之情況，故上揭物證均有證據能力，核先敘明。
貳、實體部分
一、訊據被告甲○○固坦承於上述期間擔任數位公司專案經理，
    並於88年7 月7 日代表數位公司與水晶出版社之負責人丁○○簽訂系爭推廣合約，並指示數位公司員工將系爭歌曲及系
    爭歌詞分別轉檔為MP3 格式音樂檔案及數位文字資訊後，自
    88年7 月27日起將系爭歌曲及系爭歌詞重製放置在上開SEED
    Net 網站上，供公眾瀏覽系爭歌詞及以超連結方式付費點選
    下載系爭歌曲等情，惟矢口否認有何違反著作權法之犯行，
    辯稱：本件重製及公開傳輸行為均為法人數位公司所為，伊
    僅是員工，實際轉檔是其他人，伊亦非部門最高負責人，水
    晶出版社所提供的CD均蓋有樣品字樣，且均承諾取得合法授
    權，所以數位公司以為是取得合法授權的音樂才會在網路上
    提供會員下載，告訴人丙○○是否為著作財產權人仍有爭議
    ，真正創作人為鄭元獻，告訴人僅提供歌詞，與作曲人對於
    著作共同享有權利，鄭元獻是否要提出告訴仍不明，且下載
    為音樂而非文字檔。伊並無侵害著作權之主觀犯意，而是過
    失行為，亦未獲得任何利益，如有獲利，是進到數位公司戶
    頭等語。惟查：
  (一)查系爭歌詞為告訴人丙○○所創作完成，告訴人與鄭元獻曾
    於88年4 月25日簽立同意書，其內容為告訴人享有系爭歌詞
    之著作權，其同意鄭元獻利用系爭歌詞錄製發行CD、卡帶專
    輯一次，嗣鄭元獻就系爭歌詞譜曲並演唱系爭歌曲後交予水
    晶出版社發行，告訴人並未再授權他人在網路網站上重製使
    用系爭歌詞之情，業據告訴人指訴甚詳（見地院90年度第
    585 號卷第37至41頁、第101 頁），並經證人鄭元獻於前案
    證述明確（見90年度訴字第585 號卷第44至48頁、第57頁）
    ，復有同意書一紙附卷可憑（見89年度他字第1128號卷第55
    頁），堪認為實。
  (二)按81年6 月10日修正之著作權法第5 條第1 項各款著作內容
    例示第2 項第2 款規定：「音樂著作包括曲譜、歌詞及其他
    之音樂著作。」，是以無論係樂曲、樂譜或歌詞皆可獨立為
    音樂著作，系爭歌詞既為告訴人所創作完成，復無讓與著作
    財產權之情事，告訴人即為系爭歌詞即音樂著作之著作財產
    權人。次按，二人以上共同完成之著作，其各人之創作，不
    能分離利用者，為共同著作，著作權法第8 條定有明文。是
    以共同著作須係二人以上共同創作，且創作之際須有共同關
    係，各人之創作無法分離個別加以利用，如於創作之際無共
    同關係，且各人之創作得以個別利用，即屬結合著作，而非
    共同著作。系爭歌曲雖包含由告訴人所創作之歌詞及鄭元獻
    創作之樂曲兩部分，然告訴人於前案偵查中陳稱：「這首歌
    的詞，我是7 、8 年前完成的，但是2 、3 年前鄭說要出專
    輯，我把歌詞提供給「刀」（即鄭元獻）使用譜曲，當時還
    簽有同意書，當時是他自己發行錄音帶，同意書上也寫的很
    清楚，只限他使用，且只使用一次。」等語（見89年度他字
    第11 28 號卷第26、27頁），證人鄭元獻於前案審理中亦證
    稱：「（給我一座核四廠歌詞何人創作？）丙○○創作。（
    何時創作？）不清楚，因為聊到要合作，他拿歌詞給我看，
    我很喜歡就用。（何時要合作？）86年間，應該是年底左右
    。（何時將這首歌譜曲？）他將歌詞交給我後三天，我就將
    曲譜好，拿去給丙○○。」等語（見90年度訴字第585 號卷
    第44、45頁），足見系爭歌詞係由告訴人先行創作完成後，
    嗣因證人鄭元獻欲發行專輯，告訴人始授權同意鄭元獻利用
    系爭歌詞發行專輯一次，系爭歌詞與鄭元獻所創作之樂曲既
    係分別創作，而系爭歌詞又僅授權鄭元獻利用一次，自非不
    可與鄭元獻所創作之樂曲分離個別加以利用，自屬獨立之音
    樂創作，而非著作權法第8 條所指之共同著作。
  (三)被告於87年至89年間擔任數位公司專案經理，於88年7 月7
    日代表數位公司與水晶出版社負責人丁○○簽訂系爭推廣合
    約，依該合約由水晶出版社提供簽約後發行且業經授權可進
    行線上販售之音樂產品予數位公司，由數位公司將專輯歌曲
    轉檔重製為MP3 音樂檔案及相關文字資訊後，作為該公司經
    營之SEEDNet 網站（http://www.seed.net.tw）供公眾付費
    下載之歌曲使用，並由被告擔任數位公司此項業務之執行主
    管。丁○○於88年6 月4 日交付予數位公司員工戊○○之10
    張專輯CD，均蓋有「樣品」戳記，其中包括系爭歌曲，數位
    公司員工將系爭歌曲及系爭歌詞分別轉檔為MP3 格式音樂檔
    案及數位文字資訊後，自88年7 月27日再將系爭歌曲及系爭
    歌詞重製放置在上開SE EDNet網站上，供公眾瀏覽系爭歌詞
    及以超連結方式付費點選下載系爭歌曲，嗣數位公司於89年
    3 、4 月間始將在前開SEEDNet 網站上之系爭歌曲及系爭歌
    詞刪除等情，為被告所自承，核與告訴人丙○○、前案被告
    丁○○於前案偵審時供述相符，並有網路列印資料8 張（見
    89年度他字第1128號卷第5 至12頁）、「SEEDNet 音樂網站
    」合作推廣合約1 份（見上開他字卷第33至35頁）、「給我
    一座核四廠」歌詞1 份（見上開他字卷第53頁）、數位公司
    與水晶唱片公司合作之MP3 下載明細（見上開他字卷第85至
    89頁）附卷可稽，亦堪信為真實。
  (四)證人丁○○於前案偵查時陳稱：系爭歌曲是鄭元獻專輯內歌
    曲，經水晶出版社於88年5 月上旬所發行，但其與數位公司
    簽約係於88年7 月7 日，是伊要求加註才會有第2 條第1項
    第1 款後段的條文，依據系爭推廣合約第2 條第1 項第1款
    約定授權範圍係指簽約後發行之歌曲，由數位公司自行上載
    到網路，所以系爭歌曲不在授權範圍內等語（見上開他字卷
    第66頁）；復於前案90年度訴字第585 號審理時陳稱：系爭
    推廣合約第2 條是伊與被告磋商後決定，該合約清楚說明限
    於簽約後水晶出版社發行之產品，是數位公司自己將系爭詞
    曲上載在網頁上等語（見該卷宗第76、159 至165 頁），證
    人戊○○於前案90年度訴字第585 號審理時亦證稱：草約和
    正式合約不同係因當時水晶公司要求更改第2 條第1 項內容
    等語（見該卷宗第116 頁），參以系爭推廣合約契約內容第
    2 條第1 項第1 款明白記載「一、甲方（即水晶出版社）應
    提供之協助事項：1.提供經授權可進行線上販售之音樂產品
    ，以簽約後甲方發行之音樂產品為主」（見同上他字卷第33
    至35頁），對照原始該定型化契約之第2 條第1 項第1 款原
    記載「一、甲方（即水晶出版社）應提供之協助事項：1.提
    供經授權可進行線上販售之音樂產品。」（見上開他字卷第
    78 至80 頁），系爭推廣合約係於定型化契約另外加註「簽
    約後發行」之條件。此外，被告於前案偵審中亦以證人身分
    證稱：伊係數位公司專案經理，負責接洽與水晶出版社之合
    作案，所有的供數位公司網路下載的樣品，都是由他們公司
    員工將樣品CD交給伊，伊再拿回公司給公司上網。數位公司
    由伊去與水晶公司簽約，當時水晶出版社最新出版專輯就是
    「骨肉皮」，數位公司為了這張專輯才簽合約，希望以活動
    付費下載的方式帶動非主流音樂的通路，所以與水晶簽了這
    張合約，原來以為在推廣合約期滿前，還會有新專輯，但他
    們都沒有再發行新專輯，而系爭專輯「給我一座核四廠」是
    大概在88年8 月簽約之後，他們公司的人連同其他簽約之前
    發行的專輯都蓋上樣品的章，讓伊帶回公司，「給我一座核
    四廠」沒有註明發行日期，但是是在簽約前發行的作品等語
    （見89年度他字第1128號卷第73至74頁），足見被告代表數
    位公司於88年7 月7 日與證人丁○○簽訂系爭推廣合約時，
    雙方已明確議訂授權範圍限於簽約後水晶出版社所發行之音
    樂產品，且被告亦明知系爭歌曲係於簽約前水晶出版社即已
    發行之產品，應不在系爭推廣合約授權範圍之內，數位公司
    依約自不得重製系爭歌曲及系爭歌詞作為網站付費下載之用
    ，被告竟仍指示員工於88年7 月27日將系爭歌曲及系爭歌詞
    重製於SEEDNet 網站上，供公眾瀏覽系爭歌詞及以超連結方
    式付費點選下載系爭歌曲，自係侵害告訴人就系爭歌詞之著
    作財產權無疑，被告所辯本件重製均係數位公司所為，伊僅
    是員工，伊並無侵害著作權之主觀犯意等詞，即非可採。
  (五)證人戊○○雖證稱：伊有問過丁○○，丁○○有告訴伊這些
    CD都可以上網等語，然其亦證稱：丁○○告知10張CD 可 以
    上網時，水晶與數位公司尚未簽約，丁○○在88年6 月4 日
    交給我10片CD，當時就告訴我CD可以上網等語（見90年度訴
    字第585 號卷第116 頁），則丁○○交付CD予戊○○時數位
    公司既尚未與水晶出版社正式簽訂系爭推廣合約，且原始定
    型化契約並未加註「簽約後發行」之條件，而係被告代表數
    位公司於88年7 月7 日與丁○○正式簽訂系爭推廣合約時始
    加註上開條件，業如前述，則丁○○縱曾於88年6 月4 日交
    付系爭歌曲CD予戊○○時告知該CD可以提供數位公司上網付
    費下載，然嗣後雙方既已重新議訂授權範圍，被告自不得逾
    越授權範圍而指示員工為系爭歌曲及系爭歌詞之重製行為。
  (六)從而，被告既負責代表數位公司與丁○○簽訂系爭推廣合約
    ，自知依系爭推廣合約，授權範圍僅限簽約後水晶出版社發
    行之音樂產品為主，亦知系爭歌曲專輯為簽約前所發行，而
    系爭歌曲中之歌詞為告訴人所創作，未經告訴人授權同意不
    得重製，然其代表數位公司洽談授權合約，並負責有關音樂
    專輯轉檔及上線等業務，竟利用數位公司不知情員工，重製
    系爭歌詞，放置在前開網站上，供公眾瀏覽系爭歌詞及以超
    連結方式付費點選下載系爭歌曲，被告犯行堪可認定。綜上
    ，本件事證明確，被告所辯均無足採，犯行堪以認定。
二、新舊法比較：
  (一)按行為後法律有變更者，適用行為時之法律，但行為後之法
    律有利於行為人者，適用最有利於行為人之法律，95年7 月
    1 日修正施行後之刑法第2 條第1 項定有明文。刑法修正之
    比較新舊法，應就罪刑有關之共犯、未遂犯、想像競合犯、
    牽連犯、連續犯、結合犯，以及累犯加重、自首減輕暨其他
    法定加減原因（如身分加減）與加減例等一切情形，綜其全
    部罪刑之結果而為比較，又犯罪在新法施行前，新法施行後
    ，緩刑之宣告，應適用新法第74條之規定，最高法院95年5
    月23日95年度第8 次刑庭會議決議可資參照。
  (二)被告行為時即90年1 月10日修正公布前之刑法第41條規定：
    「犯最重本刑為3 年以下有期徒刑以下之刑之罪，而受6 個
    月以下有期徒刑或拘役之宣告，因身體、教育、職業、家庭
    之關係或其他正當事由，執行顯有困難者，得以1 元以上3
    元以下折算1 日，易科罰金」，嗣於91年1 月10日修正公布
    為：「犯最重本刑為5 年以下有期徒刑以下之刑之罪，而受
    6 個月以下有期徒刑或拘役之宣告，因身體、教育、職業、
    家庭之關係或其他正當事由，執行顯有困難者，得以1 元以
    上3 元以下折算1 日，易科罰金；併合處罰之數罪，均有前
    項情形，其應執行之刑逾6 月者，亦同。」，又依95年5 月
    17 日 修正前罰金罰鍰提高標準條例第2 條規定，就其原定
    數額提高為1 百倍折算1 日，嗣刑法第41條於94年2 月2 日
    修正為：「犯最重本刑為5 年以下有期徒刑以下之刑之罪，
    而受6 個月以下有期徒刑或拘役之宣告者，得以新臺幣1 千
    元、2 千元或3 千元折算1 日，易科罰金；前項規定於數罪
    併罰，其應執行之刑未逾6 月者，亦適用之。」（95年7 月
    1 日生效），且罰金罰鍰提高標準條例第2 條業已刪除（95
    年7 月1 日生效），則被告行為時之易科罰金折算標準，應
    以銀元3 百元折算1 日，經折算為新臺幣後，應以新臺幣9
    百元折算為1 日，其修正之結果已將修正前之銀元100 元、
    200 元、300 元修正為新臺幣1000元、2000元、3000元，且
    刑法第41條於90年1 月10日修正公布時，將得易科罰金之要
    件自「最重本刑為3 年以下有期徒刑以下之刑之罪」放寬為
    「最重本刑為5 年以下有期徒刑以下之刑之罪」，經比較上
    開規定，自以中間時即90年1 月10日修正公布之刑法第41條
    第1 項規定較有利於被告，定其易科罰金之折算標準。
  (三)本件綜合上揭新舊刑法比較之結果，修正前之刑法較有利於
    被告，爰一體適用修正前之刑法。
  (四)本件被告行為後，著作權法第91條於92年7 月9 日修正公布
    ，於同月11日生效，復於93年9 月1 日修正公布，於同月3
    日生效。被告行為時，著作權法第91條第2 項規定：「意圖
    銷售或出租而擅自以重製之方法侵害他人之著作財產權者，
    處6 月以上5 年以下有期徒刑，得併科新台幣30萬元以下罰
    金」；92年7 月9 日修正公布之著作權法第91條第1 項則規
    定：「意圖營利而以重製之方法侵害他人之著作財產權者，
    處5 年以下有期徒刑、拘役，或併科新臺幣30萬元以上200
    萬元以下罰金」，嗣93年9 月1 日修正公布之著作權法第91
    條第2 項則規定：「意圖銷售或出租而擅自以重製之方法侵
    害他人之著作財產權者，處6 月以上5 年以下有期徒刑，得
    併科新臺幣20萬元以上200 萬元以下罰金」，經比較行為時
    法、中間時法、裁判時法之結果，應以中間時法即92年7 月
    9 日修正公布之著作權法第91條第1 項最有利於被告，自應
    適用中間時法予以論處。
三、論罪科刑部分：
  (一)核被告所為，係犯92年7 月9 日修正公布之著作權法第91條
    第1 項之意圖營利而以重製之方法侵害他人之著作財產權罪
    ，其利用不知情之公司員工實施重製行為，為間接正犯。再
    按刑事法若干犯罪行為態樣，本質上原具有反覆、延續實行
    之特徵，立法時既予特別歸類，定為犯罪構成要件之行為要
    素，則行為人基於單一之犯意，在密切接近之一定時、地持
    續實行之複次行為，倘依社會通念，於客觀上認為符合一個
    反覆、延續性之行為觀念者，於刑法評價上，即應僅成立一
    罪，俾免有重複評價、刑度超過罪責與不法內涵之疑慮；學
    理上所稱「集合犯」之職業性、營業性或收集性等具有重複
    特質之犯罪均屬之，例如經營、從事業務、收集、販賣、製
    造、散布等行為概念者是，是被告接續將系爭歌曲及系爭歌
    詞重製放置在上開SEEDNet 網站上之非法重製行為，係在密
    集期間內以相同之方式持續進行，是此非法重製犯行，即具
    有延續實行之特徵，從而在行為概念上，被告縱有多次非法
    重製之舉措，仍應評價認係包括一罪之集合犯。
  (二)原審據以對被告論罪科刑，固非無見。惟查：1.本件關於易
    科罰金折算標準部分，經比較行為時法、中間時法、裁判時
    法之規定，應適用中間時法即90年1 月10日修正公布之刑法
    第41條第1 項之規定最有利於被告，原判決理由誤為適用行
    為時法即90年01月10日修正前之刑法第41條，洵有違誤。2.
    原判決理由認被告應依92年7 月9 日修正公布之著作權法第
    91條第1 項論處，惟據上論斷欄係引用92年7 月9 日修正公
    布之著作權法第91條第2 項，前後即有矛盾，被告上訴意旨
    仍執前詞否認犯罪，檢察官上訴指摘原判決量刑過輕，雖均
    無理由，惟原判決既有上述可議之處，自屬無可維持，應由
    本院予以撤銷改判。
  (三)爰審酌被告係數位公司之業務經理，而負責將系爭歌曲上載
    至網站，供公眾瀏覽系爭歌詞及以超連結方式付費點選下載
    系爭歌曲之業務，始為本件重製犯行，且公眾下載系爭歌詞
    所支付費用係由數位公司收取，被告迄未能與告訴人和解，
    然其前未有任何犯罪紀錄（此有臺灣高等法院被告前案紀錄
    表在卷可查）等一切情狀，量處如主文所示之刑。又被告犯
    罪在96年04 月24 日以前，且本案查無中華民國96年罪犯減
    刑條例所定不予或不得減刑之情形，爰依同條例第2 條第1
    項第3 款規定減輕其刑，並依同條例第7 條規定諭知其減得
    之刑，並就被告減得之刑，依有利於被告之中間時法，即依
    90年1 月10日修正公布之刑法第41條第1 項前段、修正前罰
    金罰鍰提高標準條例第2 條之規定諭知易科罰金之折算標準
    。
四、公訴意旨另以：被告甲○○自88年7 月28日起，透過上開SE
    EDNet 網站，將系爭歌詞供公眾以超連結方式付費點選下載
    ，嗣經告訴人丙○○於89年03月14日知悉後提出告訴，因認
    被告另涉犯著作權法第92條擅自以公開傳輸方式侵害他人之
    著作權財產罪嫌等語，惟查：
  (一)按行為之處罰，以行為時之法律有明文規定者為限，刑法第
    1 條前段定有明文。又法律不溯既往及罪刑法定主義為刑法
    時之效力之兩大原則，行為之應否處罰，應以行為時之法律
    有無處罰之規定為斷，苟行為當時之法律，並無處罰之規定
    ，依刑法第1 條之規定，自不得因其後施行之法律有處罰之
    規定而予處罰（最高法院89年台非字第146 號判決意旨參照
    ），合先說明。
  (二)本件被告行為時即92年7 月9 日修正前著作權法第92條規定
    ：「擅自以公開口述、公開播送、公開上映、公開演出、公
    開展示、改作、編輯或出租之方法侵害他人之著作財產權者
    ，處3 年以下有期徒刑，得併科新臺幣15萬元以下罰金。」
    ，嗣於92年7 月9 日修正之著作權法第92條第1 項規定：「
    意圖營利而以公開口述、公開播送、公開上映、公開演出、
    公開傳輸、公開展示、改作、編輯或出租之方法侵害他人著
    作財產權者，處3 年以下有期徒刑、拘役，或併科新臺幣75
    萬元以下罰金。非意圖營利而犯前項之罪，其所侵害之著作
    超過5 件，或權利人所受損害超過新臺幣3 萬元者，處2 年
    以下有期徒刑、拘役，或科或併科新臺幣50萬元以下罰金。
    」，是依被告88年、89年間行為時之92年7 月9 日修正前著
    作權法第92條規定，並未處罰「公開傳輸」之行為態樣。依
    公訴意旨，被告係以架設網站方式，使網路使用者得以讀取
    系爭歌詞資料之行為，當屬新法所新增規範之公開傳輸之行
    為，被告行為時之舊法未有此部分之規範，仍屬不罰之行為
    ，揭諸上揭判決意旨，自不得因其後修正之法律有處罰之規
    定而予處理，是就此部分原應為無罪之諭知。然公訴人認此
    部分與前揭有罪部分具有刑法想像競合之裁判上一罪關係，
    依審判不可分關係，爰不另為無罪之諭知。
據上論斷，應依刑事訴訟法第369條第1項前段、第364條、第299
條第1 項前段、92年7 月9 日修正公布之著作權法第91條第1 項
、刑法第2 條第1 項前段、第11條前段、90年1 月10日修正公布
之刑法第41條第1 項前段，罰金罰鍰提高標準條例第1 條前段、
修正前罰金罰鍰提高標準條例第2 條，現行法規所定貨幣單位折
算新臺幣條例第2 條，中華民國96年罪犯減刑條例第2 條第1 項
第3 款、第7 條、第9 條，判決如主文。
本案經檢察官鍾鳳玲到庭執行職務。
中    華    民    國    97    年    12    月    8     日
                  智慧財產法院第一庭
                              審判長法  官  李得灶
                                    法  官  王俊雄
                                    法  官  林欣蓉
以上正本證明與原本無異。
兩造如不服本判決，應於判決送達後10日內向本院提出上訴狀（
應附繕本），其未敘述上訴理由者，應於上訴期間屆滿後20日內
補提理由書狀於本院。
中    華    民    國    97    年    12    月    8     日
                                    書記官  周其祥
附錄法條：
92年7月9日修正公布之著作權法第91條第1 項
意圖營利而以重製之方法侵害他人之著作財產權者，處5 年以下
有期徒刑、拘役，或併科新臺幣20萬元以上2 百萬元以下罰金。


司法院資訊處製作；財團法人民間司法改革基金會備份。
